【裁判字號】    99,訴,10
【裁判日期】    990319
【裁判案由】    違反毒品危害防制條例
【裁判全文】
臺灣雲林地方法院刑事判決                99年度訴字第10號
公  訴  人  臺灣雲林地方法院檢察署檢察官
被      告  甲○○
上列被告因違反毒品危害防制條例案件，經檢察官提起公訴（98
年度毒偵字第1393號），被告於準備程序期日就被訴事實為有罪
陳述，本院進行簡式審判程序，並判決如下：
    主  文
甲○○施用第一級毒品，累犯，處有期徒刑柒月。扣案注射針筒
壹支，沒收。
    事  實
一、甲○○前因施用毒品案件，經觀察、勒戒執行完畢，認無繼
    續施用毒品之傾向，於民國95年10月30日釋放出所，由臺灣
    雲林地方法院檢察署檢察官以95年度毒偵字第1417號不起訴
    處分確定。復先後因施用毒品案件，經本院以96年度訴字第
    396 號判決有期徒刑8 月，嗣經減刑為4 月確定，及以96年
    度訴字第914 號判決有期徒刑9 月確定，上開2 案接續執行
    ，於98年6 月8 日縮刑期滿執行完畢。詎其仍不知悔改，復
    基於施用第一級、第二級毒品之犯意，於98年11月21日12時
    許，在雲林縣崙背鄉○○村○○道路旁其所駕駛之車牌號碼
    V9-2820 號自小貨車上，以將海洛因、甲基安非他命摻水後
    置入針筒內注射身體血管之方式，同時施用第一級毒品海洛
    因、第二級毒品甲基安非他命1 次。嗣於98年11月21日14時
    30分，為警在雲林縣崙背鄉阿勸村鹽園10號住處前查獲，並
    扣得供其施用毒品之器具注射針筒1 支，又為警帶回警局採
    其尿液送驗結果，呈現嗎啡及甲基安非他命陽性反應。甲○
    ○並供出其所施用第一級毒品海洛因之來源，為綽號「阿弟
    仔」之成年男子及該名男子之聯絡電話等情，經警循線追查
    ，因而查獲綽號「阿弟仔」褚昱志，而知悉上情。
二、案經雲林縣警察局西螺分局報告臺灣雲林地方法院檢察署檢
    察官偵查起訴。
    理  由
一、本件被告所犯為死刑、無期徒刑、最輕本刑為三年以上有期
    徒刑以外之罪，亦非屬高等法院管轄之第一審案件，其於準
    備程序進行中，先就被訴事實為有罪之陳述，經法官告知簡
    式審判程序之旨，並聽取公訴檢察官之意見後，依刑事訴訟
    法第273 條之1 第1 項、第273 條之2 等規定，裁定進行簡
    式審判程序，且不受同法第159 條第1 項、第161 條之2 、
    第161 條之3 、第163 條之1 及第164 條至第170 條所規定
    證據能力認定及調查方式之限制，合先敘明。
二、上開事實，業據被告於警詢、偵訊及本院審理時均坦承不諱
    ，而於98年11月21日18時20分許，得其同意後為警所採集之
    尿液，經送往臺灣檢驗科技股份有限公司以酵素免疫分析法
    EIA 篩檢及氣相層析質譜儀法GC／MS檢驗之結果，確實呈現
    嗎啡及甲基安非他命陽性反應，此有代號與真實姓名對照認
    證單、臺灣檢驗科技股份有限公司98年12月2 日濫用藥物尿
    液檢驗報告各1 份附卷可稽（警卷第13頁、第14頁，偵卷第
    11頁），足認被告前開自白與事證相符，應堪採信。再查，
    被告前因施用毒品案件，經本院裁定觀察勒戒，因認無繼續
    施用毒品之傾向於95年10月30日釋放出所，此有臺灣高等法
    院被告前案紀錄表1 份附卷可參，被告於受觀察、勒戒處分
    執行完畢釋放後5 年內，再犯本件毒品危害防制條例第10條
    第1 項、第2 項之罪事證明確，被告犯行堪以認定，應依法
    論科。
三、論罪科刑：
  (一)核被告所為，係犯毒品危害防制條例第10條第1 項、第2 項
    之施用第一級、第二級毒品罪；被告持有第一級、第二級毒
    品之低度行為，則為前述施用之高度犯行所吸收，均不另論
    罪。
  (二)又被告將毒品海洛因、甲基安非他命混合一同施用之行為，
    係一行為觸犯數罪名，應依想像競合犯之規定，從一重之施
    用第一級毒品罪論處。
  (三)被告有如事實欄所記載之前科紀錄，此有臺灣高等法院被告
    前案紀錄表1 份附卷足憑，其於有期徒刑執行完畢後，5 年
    內故意再犯本件有期徒刑以上之罪，為累犯，應依刑法第47
    條第1 項加重其刑。
  (四)被告於警詢時供出其購買海洛因來源為綽號「阿弟仔」之成
    年男子及聯絡電話等情（警卷第5 頁），經警循線追查，因
    而查獲綽號「阿弟仔」褚昱志，並扣得行動電話等相關證物
    ，此有雲林縣警察局西螺分局刑事案件報告書1 份（本院卷
    ）在卷可憑，爰依毒品危害防制條例第17條第1 項之規定減
    輕其刑，並依法先加而後減之。
  (五)爰審酌被告前因施用毒品案件，已經觀察、勒戒、論罪科刑
    執行完畢，竟仍不思悔改，徹底袪除施用毒品之惡習，再次
    施用海洛因及甲基安非他命，繼續沈淪毒海殊不可取，惟念
    及其施用毒品之犯行，在本質上乃屬戕害自己身心健康之行
    為，尚未有嚴重破壞社會秩序或侵害他人權益之情形，且犯
    後能坦承犯行，態度良好，暨家中有2 名孩子待其撫養等一
    切情狀，量處如主文所示之刑。
  (六)又扣案注射針筒1 支，為被告所有，為供其施用毒品所用之
    器具，業據被告供認在卷，應依刑法第38條第1 項第2 款之
    規定沒收之。
四、據上論斷，應依刑事訴訟法第273 條之1 第1 項、第299 條
    第1 項前段，毒品危害防制條例第10條第1 項、第2 項、第
    17條第1 項，刑法第11條前段、第55條、第47條第1 項、第
    38條第1 項第2 款，判決如主文。
本案經檢察官陳詠薇到庭執行職務。
中    華    民    國    99    年    3     月    19    日
                  刑事第三庭    法  官  蕭雅毓
以上正本證明與原本無異。
如不服本判決應於收受判決後10日內向本院提出上訴書狀，並應
敘述具體理由；其未敘述上訴理由者，應於上訴期間屆滿後20日
內向本院補提理由書（均須按他造當事人之人數附繕本）。「切
勿逕送上級法院」。
                                書記官  鍾宜津
中    華    民    國    99    年    3     月    19    日
附錄本案論罪科刑法條全文：
毒品危害防制條例第10條
施用第一級毒品者，處 6 月以上 5 年以下有期徒刑。
施用第二級毒品者，處 3 年以下有期徒刑。

司法院資訊處製作；財團法人民間司法改革基金會備份。
